臺灣桃園地方法院民事判決
110年度訴字第1923號
原      告  A女       （真實姓名及年籍資料詳卷）
被      告  李青霖  

上列當事人間請求侵權行為損害賠償事件，本院於民國110年12
月17日言詞辯論終結，判決如下：
    主  文
一、被告應給付原告新臺幣貳拾萬元，及自民國一一○年十月二
    日起至清償日止，按週年利率百分之五計算之利息。
二、原告其餘之訴駁回。
三、訴訟費用由被告負擔四分之一，餘由原告負擔。
四、本判決第一項得假執行；但如被告以新臺幣貳拾元為原告預
    供擔保，得免為假執行。
    事實及理由
壹、程序方面：
    按行政機關、司法機關及軍法機關所製作必須公示之文書，
    不得揭露被害人之姓名、出生年月日、住居所及其他足資識
    別被害人身分之資訊，性侵害犯罪防治法第12條第2 項定有
     明文。本件原告係基於被告妨害性自主之侵權行為事實，
    訴請被告負損害賠償責任，依上開規定，本判決書自不得揭
    露被害人即原告之身分識別資訊，爰將原告之身分資訊以Ａ
    女表示，詳細身分識別資料詳卷所載，合先敘明。
貳、實體方面：
一、原告主張：被告在桃園市○○區○○路之住處經營宮廟，與伊為
    舊識，詎被告竟為滿足個人性慾，基於強制猥褻之犯意，於
    民國108年10月5日晚間11時33分許，在上址住處之客房內，
    強行將伊之外褲脫下，並以其身體壓制伊使伊難以動彈後，
    先以徒手撫摸伊之胸部、屁股，再以生殖器隔著伊內褲磨蹭
    伊之屁股，復以嘴巴親吻伊脖子、胸部等處，以此強暴方式
    對伊為強制猥褻得逞，致伊心靈受有重大傷害並罹患憂鬱症
    ，人際關係遭受重大影響。為此，爰依民法第184條第1項、
    第195 條第1項規定，請求被告賠償慰撫金新臺幣（下同）8
    0萬元等語，並聲明：被告應給付原告80萬元，及自起訴狀
    繕本送達翌日起至清償日止，按週年利率5%計算之利息。
二、被告則以：伊係熟睡而單手放置於原告胸部位置，且被告當
    時為酒醉狀態，縱有不當行為，亦無強暴、脅迫之行為，且
    原告當時亦無掙扎反抗及逃離現場舉動，反而留在床上傳訊
    息及拍照，足見被告並無任何侵權行為等語，資為抗辯。並
    聲明：㈠原告之訴駁回；㈡如受不利之判決，願供擔保請准宣
    告免為假執行。
三、經查，被告因原告主張之前揭犯行，經本院以109年度侵訴
    字第72號刑事判決判處有期徒刑8月，並經臺灣高等法院110
    年度侵上訴字第54號刑事判決駁回臺灣桃園地方檢察署檢察
    官及被告之上訴等情，有上開刑事判決附卷可稽（見本院卷
    第15-31頁），並經本院調卷上開刑事案件卷宗查核屬實，
    堪信為真實。
四、原告請求被告賠償前揭損害，被告則以上揭情詞置辯，本院
    得心證理由如下：
  ㈠被告有對原告為前揭強制猥褻之犯行：
　  ⒈按刑事訴訟判決所認定之事實，固非當然有拘束民事訴訟
      判決之效力，但民事法院調查刑事訴訟原有之證據，而斟
      酌其結果以判斷事實之真偽，並於判決內記明其得心證之
      理由，即非法所不許（最高法院49年台上字第929號裁判
      意旨參照）。
　  ⒉原告主張被告於108年10月5日晚間11時33分許，在被告位
      於桃園市○○區○○路之住處內對其為強制猥褻之犯行，業據
      原告於偵查及本院刑事庭審理中陳述略以：108年10月5日
      23時33分許，在桃園市○○區○○路被告住處，因為之前在慶
      祝宮廟活動的地方，伊喝得有點多，被告在吃拜拜的時候
      跟伊說，可以幫伊空一個房間讓伊住，後來被告就扶著伊
      到2樓的空房間後，被告跟伊說脫褲子比較好睡，伊解牛
      仔褲扣子後，被告就把伊褲子脫掉，伊想說他會離開房間
      ，但被告脫掉自己外褲後，也躺下來，躺在伊旁邊，為了
      不讓伊跑，就把伊壓在床上，然後開始抓伊的胸部、摸伊
      、親伊，……因為伊覺得被摸不舒服，所以就往右翻身背對
      他，被告當時躺在伊的左手邊，就開始用下體性器官隔著
      內褲磨蹭伊的屁股，還伸手隔著內褲抓伊屁股，……伊背對
      他的時候有跟他說這樣子是不對的，他回伊說他知道，因
      為伊不喜歡他一直磨蹭伊，所以伊又翻回正面，然後他就
      用左手整個橫跨在伊的胸部上，算是趴著睡，伊覺得很害
      怕就用手機打簡訊通知阿姨(甲女)來這個地方救伊，伊有
      用手機拍被告手臂壓著伊睡的照片，還有錄被告打呼聲，
      之後伊覺得被告睡很熟，所以伊偷偷起身，打算去廁所，
      結果伊一起身被告就跟著醒來，伊就抓著手機往1 樓廁所
      去，傳訊息問阿姨什麼時候到，伊上完廁所就回2 樓房間
      ，想要穿褲子拿包包，但被告又出現將伊推倒在床上並壓
      住我的手腳作勢要親嘴，但伊閃開，他親到伊脖子和胸口
      （隔著衣服），伊有跟他說叔叔你知道你這樣不對嗎，被
      告還有回伊他知道，他有正常跟伊對話，親完後他突然變
      了個聲音像乩童上身，跟伊說「哥哥知道他自己錯了，要
      你好好休息」，還幫伊蓋被子後離開房間，後來伊也直接
      離開他家，被阿姨載回她家安置，途中伊有跟阿姨說被告
      對伊做的事情；伊有喝醉但精神狀況是清楚，被告也有喝
      醉但伊覺得他還是有清楚自己在做些什麼，因為他跟伊講
      話時，伊覺得還蠻流暢的，而且他帶著伊走樓梯的時候，
      他可以走在伊的前面帶著我走進房間；後來被告有跟伊媽
      媽道歉，他不曾說過他因為喝醉所以不曉得有這些事情；
      這件事讓伊憂鬱症病情加重，對人群感到懼怕，所以伊沒
      辦法工作而且有自殘行為等語（見臺灣桃園地方檢察署10
      9年度偵字第123號卷【下稱偵字卷】第49-53頁，本院109
      年度侵訴字第72號卷【下稱侵訴字卷】第74-89頁），足
      見原告就被告於前開時地對其強脫褲子、壓制身體並進而
      以手撫摸臀部及胸部、親吻嘴巴及脖子，及以生殖器隔著
      內褲磨蹭臀部等強制猥褻行為，始終證述明確，並無明顯
      矛盾或出入之處，亦無違常理之情形，堪信為親身經歷；
      且原告遭受被告強制猥褻之際，有將被告手臂壓放在其胸
      部位置之情形以手機拍攝，此有原告手機之翻拍照片2張
      附卷為參（見偵字卷字第27頁），縱被告當時處於閉眼似
      昏睡之狀態，然倘被告先前並無前揭猥褻行為，衡情當不
      會有此明顯逾越正常男女往來分際之舉，益徵原告之證述
      ，信而可採。　　
　  ⒊再查，證人即甲○ 之阿姨甲女於偵訊及本院刑事庭審理時
      證稱：案發當天晚上11點多，甲○ 有傳臉書訊息跟伊求救
      ，……伊有親眼看到被告睡在甲○ 旁邊的照片，還有被告打
      呼聲的錄音，後來伊騎車去載甲 回我家的中途，她有覺
      得不舒服，所以有到萊爾富超商休息一下，伊覺得她應該
      是因為緊張所以不舒服，她沿路上說話也很緊張，回到伊
      家後，甲 到凌晨3、4 點都沒睡，早上7 點就把我叫起來
      ，急著要回自己家，她精神很緊張，很不穩定等語（見偵
      字卷第73-75頁反面，侵訴字卷第63-74頁），核與原告前
      揭所稱因突遭被告以強暴方法猥褻，一時感到恐懼、無助
      ，遂持手機撥打臉書訊息予證人甲女求救乙節，內容相符
      ，並有該臉書對話截圖在卷可稽（見偵字卷第30頁），可
      見原告確遭被告猥褻侵犯，方有此等急於向外尋求救助之
      舉，且原告脫困後在證人甲女面前所呈現之神情緊張、情
      緒不穩及不舒服等狀況，亦屬遭逢身心創傷後之情緒反應
      ，是其指訴之內容，真實可信。
　  ⒋另查，原告之母親於案發後經原告告以上情，乃以LINE訊
      息質問被告，被告回應以「對不起，可能是喝多了」、「
      對不起真的喝多了失態了，不會再發生了，希望妳能原諒
      ，對不起」、「吾在此說一句話請謝信女妳不要生氣，因
      當下大家都喝醉了，所以才會有這事，弟子也跟林信女簽
      字了，就請妳答應吾原諒弟子好嗎？」等語，此有上開LI
      NE對話截圖在卷可稽（見偵字卷第29頁）。觀諸被告面臨
      原告母親指控時，於第一時間即立刻認錯、頻頻道歉及求
      取原諒，甚至表態不會再犯之反應，均與一般男性遭受強
      制猥褻之虛構情節嚴厲指控，污衊人格名聲時，當嚴正否
      認稱並無其事，或應主張如被告所辯因喝醉酒故全然不知
      等語，以免無端遭受誣攀而罹罪刑，方無悖於常情，然被
      告均未如此，是倘非被告於案發當日確有對原告為強制猥
      褻行為，殊難想像何以致此。益徵原告前揭所證其於案發
      時、地，遭被告以前揭強暴手段為猥褻行為乙節，確與事
      實相符，堪信為真。
　  ⒌被告雖執前詞置辯，然原告於本院刑事庭審理時證述：「
      （妳當時有已經茫了嗎？還是其實還好？）  那時候已經
      有點不舒服了。（檢察官的意思是妳的精神狀況還有無意
      識？）還有意識。（妳覺得被告的狀況是還有意識的狀況
      嗎？）對。……（被告當時到家的時候，一開始還是清醒的
      嗎？）我到他家的時候我意識很清楚，可是我身體有點醉
      ，就是會想吐。（被告呢？）被告感覺還蠻清醒的……（被
      告做猥褻行為時妳是用什麼方式去制止，妳有呼救或把他
      推開嗎？）他壓著我的大腿，我就用手擋跟用腳夾緊，因
      為他有用手蹭我，就是用手在摸，還有要摸我的下面，我
      就用腳夾緊跟用手擋。（請求提示109年度偵字第123號卷
      第29頁，請說明第29頁照片編號1的截圖？）那時候是他
      睡著了，我拿著手機，盡量就是用偷拍的方式在拍。」等
      語（見侵訴字卷第77頁），依原告上揭陳述，被告進行猥
      褻時，原告尚有阻擋行為，足見被告係以違反原告意願之
      方式進行猥褻行為，而被告雖有閉眼照片，然該照像時間
      係在被告強制猥褻行為既遂之後，無法據此認定被告行為
      時係在睡著之狀態。又原告遭被告強制猥褻後確有向外尋
      求救助之舉，且脫困後亦呈現神情緊張、情緒不穩及不舒
      服等狀況，業經認定如前，足見確有身心受創之情事，被
      告將原告在現場傳訊息及拍照等求助及蒐證行為，曲解為
      原告並無逃離現場之意，洵不足採。是被告所辯，均屬卸
      責之詞，不足採取。
　  ⒍綜上所述，被告確有對原告為前揭強制猥褻之犯行，而屬
      故意侵權行為，已堪認定。　　　　　　
  ㈡按因故意或過失，不法侵害他人之權利者，負損害賠償責任 
    ；不法侵害他人之身體、健康、名譽、自由、信用、隱私、
    貞操，或不法侵害其他人格法益而情節重大者，被害人雖非
    財產上之損害，亦得請求賠償相當之金額，民法第184條第1
     項前段、第195條第1項前段分別定有明文。查被告利用原
    告單獨在其住處之機會，以前述之強暴手段，對原告實行強
    制猥褻行為，自屬故意不法侵害原告之貞操權，則原告主張
    被告應負侵權行為損害賠償責任，自屬有據。次按不法侵害
    他人之人格權，被害人受有非財產上損害，請求加害人賠償
    相當金額之慰撫金時，法院對於慰撫金之量定，應斟酌實際
    加害情形、所造成之影響、被害人痛苦之程度、兩造之身分
    地位經濟情形及其他各種狀況，以核定相當之數額（最高法
    院47年台上字第1221號、51年台上字第223號判例意旨參照
    ）。本院審酌被告以前述強暴手段，對原告實行強制猥褻行
    為，致其受有精神上重大痛苦，並考量原告為二專肄業，志
    願役士兵退伍，服役時每月收入約4萬2,000元，108年間有
    營利、薪資、執行業務及其他所得，名下沒有財產；被告高
    職畢業，沒有固定工作，薪資為基本工資，具中低收入戶身
    分，108年間有薪資及其他所得，名下有土地1筆（見本院卷
    第47-50、80頁、個資卷第13-19、27-29、35-36頁，偵字卷
    第11、61頁），衡量被告加害程度、兩造身份、地位及經濟
    能力等一切情狀後，認原告對被告請求精神慰撫金80萬元，
    尚屬稍高，應以20萬元為適當。
五、末按給付無確定期限者，債務人於債權人得請求給付時，經
    其催告而未為給付者，自受催告時起，負遲延責任；遲延之
    債務，以支付金錢為標的者，債權人得請求依法定利率計算
    之遲延利息；應付利息之債務，其利率未經約定，亦無法律
    可據者，週年利率為5%，民法第229條第2項前段、第233條
    第1項前段、第203條分別定有明文。查原告對被告之侵權行
    為損害賠償請求權，係屬於未定給付期限之金錢債權，則原
    告請求自民事起訴狀繕本送達被告之翌日起，按週年利率5%
    計算之利息，自無不合。查原告起訴狀繕本係於110年10月1
    日送達被告（見本院卷第43-45頁），則原告請求被告應自1
    10年10月2日起至清償日止，按週年利率5%計算之利息，即
    為有理由。
六、綜上所述，原告本於侵權行為之法律關係，請求被告給付20
    萬元，及自110年10月2日起至清償日止，按週年利率5%計算
    之利息部分，為有理由，應予准許；逾此部分之請求，為無
    理由，應予駁回。又本件所命給付之金額未逾50萬元，本院
    爰依民事訴訟法第389條第1項第5款規定職權宣告假執行。
    被告陳明願供擔保，聲請宣告免為假執行，爰併予酌定相當
    之擔保金額准許之。
七、本件事證已臻明確，兩造其餘攻擊、防禦方法及未經援用之
    證據，經本院審酌後認對判決結果不生影響，爰不一一論列
    ，附此敘明。
八、訴訟費用負擔之依據：民事訴訟法第79條。
中　　華　　民　　國　　111 　年　　1 　　月　　21　　日
                  民事第一庭    法　官　郭俊德
以上正本係照原本作成
如對本判決上訴，須於判決送達後 20 日內向本院提出上訴狀。
如委任律師提起上訴者，應一併繳納上訴審裁判費。
中　　華　　民　　國　　111 　年　　1 　　月　　22　　日
                                書記官　蕭尹吟